最　高　行　政　法　院　裁　定
　　　　　　　　　　　　　94年度裁字第00902號
抗　告　人　丁○○
　　　　　　乙○○○
共　　　同
訴訟代理人　丙○○
相　對　人　臺中市政府
代　表　人　甲○○
相　對　人　內政部
代　表　人　戊○○
上列抗告人因與相對人臺中市政府間有關核發證明事務事件，對
於中華民國92年12月26日臺中高等行政法院92年度訴字第906號
裁定提起抗告，本院裁定如下︰
　　主  文
抗告駁回。
抗告訴訟費用由抗告人負擔。
　　理  由
一、按抗告法院認抗告為不合法或無理由者，應為駁回抗告之裁
    定。次按訴願之提起，應自行政處分達到或公告期滿之次日
    起30日內為之。訴願事件，提起訴願逾法定期間或未於訴願
    法第57條所定期間內補送訴願書者，應為不受理之決定。訴
    願法第14條第1項、第77條第2款分別定有明文。又「經訴願
    程序之行政訴訟，其被告機關為左列機關：一、駁回訴願時
    之原處分機關。二、撤銷或變更原處分或決定時，為最後撤
    銷或變更之機關。」亦為行政訴訟法第24條所明定。
二、查本件抗告人向相對人臺中市政府申請核發公有畸零地合併
    使用證明事務事件，抗告人不服內政部訴願決定，提起本件
    訴訟。原審法院則以：抗告人係於民國90年8月8日即已知悉
    相對人臺中市政府90年5月30日中工建字第7749號函之處分
    書，已據抗告人於訴願補充理由書敘明，足見原處分書於90
    年8月8日前即送達於抗告人，此有抗告人92年5月15日提出
    訴願機關內政部之訴願補充理由書附訴願卷可稽。抗告人未
    於處分書送達之次日起30日內提起訴願，而遲至92年4月14
    日始向內政部提起訴願，有訴願書附於訴願卷可按，訴願決
    定以其訴願已逾法定不變期間，不予受理，自無不合，抗告
    人復對之提起行政訴訟，顯非合法。又訴願決定並無撤銷或
    變更原處分，抗告人以訴願機關內政部同列為被告，亦有未
    合。抗告人之訴難認合法，因予裁定駁回。本院經核原裁定
    於法並無不合。抗告意旨仍執詞略以：本件合於訴願法第61
    條之要件，其訴願未逾期，原審法院未對本件為何不合乎訴
    願法第61條之規定作說明，為此提起抗告，請求廢棄原裁定
    等語。惟查，按訴願之提起，應自行政處分達到或公告期滿
    之次日起30日內為之。訴願事件，提起訴願逾法定期間或未
    於訴願法第57條所定期間內補送訴願書者，應為不受理之決
    定，有如前述。抗告人以其對法律上見解之歧異，就原審法
    院取捨證據、認定事實之職權行使，指摘其為不當，尚無可
    採。本件抗告意旨難認為有理由，應予駁回。
三、依行政訴訟法第104條、民事訴訟法第95條、第78條、第85
    條第1項前段，裁定如主文。
中   華    民     國    94    年     5     月    19   日
                  第四庭審判長法  官　徐　樹　海
                              法  官　高　啟　燦
                              法  官　吳　錦　龍
                              法  官　黃　合　文
                              法  官　林  茂  權
以  上  正  本  證  明  與  原  本  無  異
中    華    民    國    94    年    5    月    19     日
　　　　　　　　　　　　　　　書記官　王　褔　瀛
